【裁判字號】    95,上易,1440
【裁判日期】    951229
【裁判案由】    妨害自由
【裁判全文】
臺灣高等法院臺中分院刑事判決        95年度上易字第1440號
上 訴 人  臺灣臺中地方法院檢察署檢察官
被    告  乙○○
選    任
辯 護 人  甘龍強  律師
上列上訴人因妨害自由案件，不服臺灣臺中地方法院95年度易字
第1702號中華民國95年 9月21日第一審判決（起訴案號：臺灣臺
中地方法院檢察署95年度偵字第9507號），提起上訴，本院判決
如下：
    主    文
上訴駁回。
乙○○緩刑年。
    事實及理由
一、本案經本院審理結果，認第一審判決，除關於被告辯解部分
    ，應更正為被告對起訴犯罪事實均坦承不諱外，認事用法及
    量刑，均無不當，應予維持，並引用第一審判決書記載之事
    實、證據及理由（如附件）。
二、上訴人即臺灣臺中地方法院檢察署檢察官上訴意旨略稱：
  (一)茲據告訴人丙○○具狀請求上訴，略以：告訴人讓路退車卻
    受被告視為婦弱可辱，藉故蓄意重繫腦部身軀、四肢並重複
    剝奪告訴人對外求救之行動自由，使告訴人身心重創，迄今
    尚難復原，被告於法庭猶編謊言，自相矛盾，犯後態度毫無
    悔意可言，原審予以輕判（傷害部分有期徒刑 6月，妨害自
    由部分有期徒刑 5月）且可易科罰金，量刑過輕不符比例原
    則等語前來。
  (二)經核閱上開聲請上訴人即告訴人所述事項，認其聲請上訴尚
    非顯無理由，爰依法提起上訴，請將原判決撤銷，更為適當
    合法之判決等語
三、查被告於原審判決前，未能就其加害行為與被害人達成和解
    ，且於審理時仍為避重就輕之辯解，確屬可議，不容輕縱其
    不法暴力犯行。然被告於本院審理時，已坦承示悔，並當庭
    與被害人達成民事和解，賠付被害人新台幣 500,000元，告
    訴代理人亦當庭表示已感受到被告之悔意，願給予被告自新
    機會，則檢察官上訴所指之情況於本案審理終結時已然不存
    在，其上訴自屬無理由。又查被告前未曾因故意犯罪而受有
    期徒刑以上刑之宣告，有臺灣高等法院被告前案紀錄表附卷
    可稽。被告既已於本院審理期間與被害人達成和解，當庭給
    付賠償金額，有本院95年度附民字第 264號損害賠償事件和
    解筆錄在卷可按，告訴代理人亦當庭陳明願予被告自新機會
    ，並提出告訴人親自簽署之和解聲明書附卷為憑，信被告經
    此教訓，當知警惕，應無再犯之虞，爰併宣告緩刑三年，以
    啟自新。
據上論斷，應依刑事訴訟法第368條，刑法第74條第1項第1款，
判決如主文。
本案經檢察官甲○○到庭執行職務。
中    華    民    國    95    年    12    月    29    日
            刑事第三庭  審判長法  官  王  增  瑜
                              法  官  廖  柏  基
                              法  官  蔡  紹  良
上列正本證明與原本無異。
不得上訴。
                              書記官  巫  丞  晏
中    華    民    國    95    年    12    月    29    日
附錄論罪科刑法條：
中華民國刑法第277條第1項（普通傷害罪）
傷害人之身體或健康者，處3年以下有期徒刑、拘役或1千元以下
罰金。
中華民國刑法第304條（強制罪）
以強暴、脅迫使人行無義務之事或妨害人行使權利者，處3年以
下有期徒刑、拘役或300元以下罰金。
                                                      Ａ


司法院資訊處製作；財團法人民間司法改革基金會備份。
